【裁判字號】    97,交易,87
【裁判日期】    970630
【裁判案由】    公共危險等
【裁判全文】
臺灣雲林地方法院刑事判決              97年度交易字第87號
公  訴  人  臺灣雲林地方法院檢察署檢察官
被      告  甲○○
                    （現於臺灣雲林第二監獄執行中）
上列被告因公共危險等案件，經檢察官聲請簡易判決處刑（97年
度速偵字第26號），本院斗六簡易庭認為不宜逕以簡易判決處刑
（原案號：97年度六交簡字第62號），改依通常程序審理，本院
判決如下：
    主  文
甲○○犯竊盜罪，累犯，處有期徒刑柒月；又犯不能安全駕駛動
力交通工具罪，累犯，處有期徒刑肆月。應執行有期徒刑拾月。
    事  實
一、甲○○前因竊盜案件，經本院以95年度易字第318 號判決判
    處有期徒刑10月確定，於民國96年6 月1 日執行完畢（構成
    累犯）。詎其猶不知悛悔，於97年4 月4 日中午某時許，在
    雲林縣林內鄉烏塗村友人「蕭仁煙」住處飲用高梁酒，已達
    不能安全駕駛動力交通工具之程度後，由「蕭仁煙」載往雲
    林縣斗六市○○路60號附近，「蕭仁煙」即離開現場。至同
    日下午1 時40分許，甲○○見鍾惠民所駕駛之車牌號碼8051
    -GM 號自用小貨車停放在斗六市○○路60號前，車門未關，
    且車鑰匙置於車內，竟萌生為自己不法所有之意圖，打開車
    門以車內鑰匙啟動電門，而竊取得手。適為鍾惠民及時發覺
    ，旋放置水泥柱檔在該車前方，欲阻止甲○○駕駛該車離開
    現場。甲○○見狀仍酒後駕駛該車衝過水泥柱，惟於斗六市
    ○○路29號前迴轉之際，因不慎撞擊黃子芳停放在該處之車
    牌號碼H5-1036 號自用小客車後方，致前開8051-GM 號自用
    小貨車無法動彈，甲○○即遭鍾惠民及其他民眾逮捕報警處
    理。嗣甲○○經洪揚醫院於同日下午3 時41分許檢驗血液中
    所含酒精濃度，發現結果達323.2mg/dl（換算呼吸吐氣所含
    酒精濃度為每公升1.616 毫克），因而發現上情。
二、案經鍾惠民訴由雲林縣警察局斗六分局報告臺灣雲林地方法
    院檢察署檢察官偵查起訴。
    理  由
壹、程序方面：
一、按除簡式審判程序、簡易程序及第376條第1款、第2 款所列
    之罪之案件外，第一審應行合議審判，刑事訴訟法第284 條
    之1 定有明文。本件被告甲○○所犯之竊盜罪、不能安全駕
    駛動力交通工具罪，分別屬刑事訴訟法第376 條第1 款、第
    2 款所列之罪之案件，依同法第284 條之1 規定，第一審自
    毋庸行合議審判，合先敘明。
二、證據能力方面：
    按被告以外之人於審判外陳述，雖不符刑事訴訟法第159 條
    之1 至之4 之規定，而經當事人於審判程序同意作為證據，
    法院審酌該言詞陳述或書面陳述作成時情況，認為適當者，
    亦得為證據；當事人、代理人或辯護人於法院調查證據時，
    知有同法第159 條第1 項不得為證據之情形，而未於言詞辯
    論終結前聲明異議者，視為有前項之同意，同法第159 條之
    5 定有明文。本件檢察官所舉所有書面及言詞陳述之證據能
    力，業經被告甲○○於本院審理時表明同意作為證據，本院
    審酌該等供述證據之取得過程並無瑕疵，與本件待證事實間
    復具有相當之關聯性，以之為本件證據尚無不當，自得採為
    證據。
貳、實體方面：
一、認定犯罪事實所憑之證據及理由：
    前揭犯罪事實，業據被告於檢察官偵訊及本院審理時坦白承
    認，核與證人即告訴人鍾惠民證述之情節相符，並有黃子芳
    雲林縣警察局斗六分局道路交通事故談話紀錄表、道路交通
    事故現場圖暨報告表、車籍查詢基本資料、贓物認領保管單
    、酒精濃度測定紀錄（洪揚醫院血液酒精濃度測試報告）、
    刑法第185 條之3 案件測試觀察紀錄表、雲林縣警察局舉發
    違反道路交通管理事件通知單各1 份及現場照片6 張等附卷
    可稽，足認被告自白確與事實相符，自可採信。本件事證已
    臻明確，被告犯行堪予認定，應依法論科。
二、論罪科刑：
  (一)核被告所為，係犯刑法第320 條第1 項之竊盜罪及同法第18
    5條之3之不能安全駕駛動力交通工具罪。
  (二)被告所犯上開2 罪間，犯意各別，行為互殊，應予分論併罰
    。
  (三)被告有如前開事實欄所載之前科紀錄，於96年6 月1 日執行
    完畢，有臺灣高等法院被告前案紀錄表1 份在卷可稽，其受
    徒刑之執行完畢後，5 年以內故意再犯本件有期徒刑以上之
    各罪，均應依刑法第47條第1 項規定論以累犯，並加重其刑
    。
  (四)本院審酌被告有多次竊盜前科，有上開前案紀錄表1 份在卷
    可按，素行非佳，且其年輕力盛，不思以正當途徑賺取金錢
    ，竟貪圖一己私利，恣意竊取他人自用小貨車，且無視酒醉
    駕車對公眾生命、財產之危險性，於酒後酩醉後駕駛該車，
    情節非輕，惟念其僅國小畢業，智識程度不高，且於檢察官
    偵訊及本院審理時坦承犯行，尚知悔悟，及其犯罪之動機、
    目的、手段、所生危害等一切情狀，分別量處如主文所示之
    刑，並定其應執行刑，以資懲儆。
參、應適用之法律：
  (一)刑事訴訟法第452 條、第284 條之1 、第299 條第1 項前段
    。
  (二)刑法第320 條第1 項、第185 條之3 、第47條第1 項、第51
    條第5 款。
  (三)刑法施行法第1條之1。
本案經檢察官江柏青到庭執行職務
中    華    民    國    97    年    6     月    30    日
                  刑事第五庭  法  官  黃楹榆
以上正本證明與原本無異
如不服本判決，應於判決送達後10日內，向本院提出上訴狀（須
附繕本）。
                              書記官  李雅怡
中    華    民    國    97    年    6     月    30    日
附錄本案論罪科刑法條全文：
刑法第320條第1項
意圖為自己或第三人不法之所有，而竊取他人之動產者，為竊盜
罪，處 5 年以下有期徒刑、拘役或 5 百元以下罰金。
刑法第185條之3
服用毒品、麻醉藥品、酒類或其他相類之物，不能安全駕駛動力
交通工具而駕駛者，處1 年以下有期徒刑、拘役或3 萬元以下罰
金。


司法院資訊處製作；財團法人民間司法改革基金會備份。
